【裁判字號】    97,訴,299
【裁判日期】    970602
【裁判案由】    侵權行為損害賠償
【裁判全文】
臺灣桃園地方法院民事判決                 97年訴字第299號
原      告  丙○○
被      告  甲○○
上列當事人間，請求侵權行為損害賠償事件，於民國97年5 月19
日辯論終結，本判決如下：
    主      文
被告應給付原告新台幣壹拾陸萬柒仟元，及自民國九十七年一月
三十日起至清償日止，按週年利率百分之五計算之利息。
原告其餘之訴駁回。
訴訟費用由被告負擔四分之一，餘由原告負擔。
本判決於原告以新台幣伍萬元為被告供擔保後，得假執行。但被
告得以新台幣壹拾陸萬柒仟元為原告預供擔保後，免為假執行。
原告其餘假執行之聲請駁回。
    事實及理由
一、原告起訴主張被告於民國95年10月2 日下午2 時40分許，駕
    駛車號T3-9675 號自用小客車行經桃園縣大園鄉○○○路12
    2 號前，本應注意車前狀況，並隨時採取必要之安全措施，
    竟疏未注意，而撞擊同向前方原告所騎乘欲往左轉變換車道
    至快車道之電動兩輪馬達車，致原告受有右側銷骨骨折之傷
    害。被告自應依侵權行為之法律關係，賠償原告所受之下列
    損失：
（一）原告受傷前任職第三人豫豐企業有限公司（下稱豫豐公司
      ），每月薪資為新台幣（下同）58,500元，自原告於95年
      10月2 日受傷時起至96年2 月2 日止，共4 個月無法工作
      ，受有薪資損失234,000 元。
（二）原告為31年11月28日生，初中畢，第三人豫豐公司任超市
      採買，已婚，小孩均已成年，有自住房屋，貸款約3 、4
      百萬元，受此傷害，骨折傷痛，行動不便，不能工作並往
      返醫院，身心俱疲，為此請求被告賠償精神慰撫金30萬元
      ，以上合計534,000 元。爰依侵權行為之法律關係提起本
      訴等語，並聲明被告給付原告534,000 元，及自起訴狀繕
      本送達翌日（97年1 月30日）起至清償日止，按週年利率
      5 ％計算之利息，並陳明願供擔保請准宣告假執行。
二、被告則以其對原告於同上時、地，因本件交通事故受有右側
    銷骨骨折之傷害不爭執，惟原告請求之每月薪資、精神慰撫
    金均過高。另原告所騎乘之電動兩輪馬達機車違規行駛快車
    道，雙方都有過失。其為70年7 月22日生，國中畢，運輸業
    ，每月收入約5 萬元，已婚，扶養女兒、太太及母親，無不
    動產，車貸約50萬元等語，並聲明駁回原告之訴，如受不利
    判決願供擔保免為假執行。
三、兩造不爭執事項：原告確於同上時、地，因本件交通事故受
    有右側銷骨骨折之傷害。
四、兩造爭執事項：
（一）原告請求薪資損失234,000 元是否過高？
（二）原告請求精神慰撫金30萬元是否過高？
（三）兩造過失程度？
五、茲分述如下：
（一）原告請求薪資損失234,000 元為有理由。
          查，原告主張受傷前任職第三人豫豐公司每月薪資為
      58,500元，自原告於95年10月2 日受傷時起至96年2 月 2
      日止，共4 個月無法工作，受有薪資損失234,000 元一事
      ，雖為被告所否認，並辯稱原告請求之每月薪資過高云云
      ，惟原告主張之事實，核與原告所提出第三人豫豐公司出
      具證明所載原告每月薪資、受傷期間及未領薪資數額相符
      ，並經證人即第三人豫豐公司代表人乙○○到庭結證屬實
      ，有第三人豫豐公司97年3 月31日函及本院97年5 月19日
      言詞辯論筆錄在卷可稽。原告主張其因傷受有薪資損失23
      4,000 元一事，自為真實可信。
（二）原告請求精神慰撫金以10萬元為適當。
          按不法侵害他人之身體、健康、名譽、自由、信用、
      隱私、貞操，或不法侵害其他人格法益而情節重大者，被
      害人雖非財產上之損害，亦得請求賠償相當之金額。民法
      第195 條第1 項前段亦有明文。又慰藉金之賠償以身體、
      健康遭受侵害，使精神上受有痛苦為必要，至其核給之標
      準固與財產上損害之計算不同，惟非不可斟酌雙方身分、
      資力與加害程度，及其他各種情形核定相當之數額。本院
      審酌被告係過失傷害原告而非故意，原告受有右側銷骨骨
      折之傷害，身體上已受有痛苦，並致行動不便，不能工作
      及往返醫院，原告身體及精神上自受有痛苦。原告為31年
      11月28日生，初中畢，第三人豫豐公司任超市採買，已婚
      ，小孩均已成年，有自住房屋，貸款約3 、4 百萬元。被
      告為70年7 月22日生，國中畢，運輸業，每月收入約5 萬
      元，已婚，扶養女兒、太太及母親，無不動產，車貸約50
      萬元等一切情狀，認原告請求精神慰撫金10萬元為適當，
      自為有理由。逾此範圍之主張，為無理由。
（三）原告對損害之發生與有過失，本院減輕被告賠償金額二分
      之一：
          再按「損害之發生或擴大，被害人與有過失者，法院
      得減輕賠償金額，或免除之。前二項之規定，於被害人之
      代理人或使用人與有過失者，準用之。」民法第217 條第
      1 、3 項亦有明文。經查，原告所受損害為薪資損失234,
      000 元及精神慰撫金以10萬元合計334,000 元。經查，被
      告駕駛自用小客車行駛於供公眾通行之道路，本應注意車
      前狀況，並隨時採取必要之安全措施，依當時之天候晴、
      日間自然光線、路面乾燥、無障物及視距良好等情，原告
      並非不能注意，竟疏未注意，而撞擊同向前方原告所騎乘
      欲往左轉之電動馬達機車，致原告受有同上傷害，被告對
      損害之發生自有過失。惟，原告騎乘電動兩輪馬達車違規
      駛進快車道致為原告所駕自用小客車撞擊，原告對本件交
      通事故之發生亦與有過失，經本院調閱台灣桃園地方法院
      檢察署96年度他字第1845號偵查卷附道路交通事故現圖、
      調查報告（一）、（二）各1 紙及現場照片8 紙可稽。依
      前說明，原告對本件損害之發生與有過失者，法院斟酌前
      述原告前述過失程度，認應減輕被告二分之一之賠償金額
      為適當，即被告應賠償之金額為167,000 元（計算式：33
      4,000 元×（1 －1 ／2） ＝167,000元）。
六、從而，原告依據侵權行為之法律關係，請求被告給付167,00
    0 元，及自97年1 月30日起至清償日止，按週年利率5 ％計
    算之法定遲延利息，為有理由，應予准許。逾此部分之請求
    ，為無理由，不應准許。
七、兩造均陳明願供擔保聲請宣告假執行或免為假執行，經核原
    告勝訴部分並無不合，核定相當金額擔保之。原告敗訴部分
    假執行聲請，因訴之駁回而失所依附，應併予駁回之。
八、訴訟費用之依據：依民事訴訟法第79條。
中    華    民    國    97    年    6     月     2    日
                  民事第三庭    法  官  張天民
右為正本，係照原本作成。
如對本判決上訴，須於判決送達後20日內向本院提出上訴狀
中    華    民    國    97    年    6     月     2    日
                                書記官  劉彩華


司法院資訊處製作；財團法人民間司法改革基金會備份。
